【裁判字號】    99,審訴,1332
【裁判日期】    990526
【裁判案由】    毒品危害防制條例
【裁判全文】
臺灣高雄地方法院刑事判決            99年度審訴字第1332號
公  訴  人  臺灣高雄地方法院檢察署檢察官
被      告  甲○○
上列被告因毒品危害防制條例案件，經檢察官提起公訴（99年度
毒偵字第691 號），被告就被訴事實為有罪之陳述，經告知簡式
審判程序之旨，並聽取被告與公訴人之意見後，本院合議庭裁定
由受命法官獨任進行簡式審判程序，本院判決如下：
    主  文
甲○○施用第一級毒品，累犯，處有期徒刑玖月；扣案如附表一
所示之香菸貳支，均沒收銷燬之；扣案如附表三編號1 至編號2
所示之物，均沒收。又施用第二級毒品，累犯，處有期徒刑伍月
；扣案如附表二所示之第二級毒品甲基安非他命壹包，沒收銷燬
之；扣案如附表三編號3 至編號5 所示之物，均沒收。應執行有
期徒刑壹年；扣案如附表一、二所示之香菸貳支、第二級毒品甲
基安非他命壹包，均沒收銷燬之；扣案如附表三所示之物，均沒
收。
    事  實
一、甲○○前於民國90年間，因施用毒品案件，經本院裁定送觀
    察、勒戒後，認無繼續施用毒品傾向，而於90年5 月21日觀
    察、勒戒執行完畢釋放，由高雄地方法院檢察署檢察官以90
    年度毒偵字第2158號不起訴處分確定。又於92年間，因施用
    毒品案件，經臺灣高等法院高雄分院以93年度上訴字第507
    號判處有期徒刑7 月、4 月，應執行有期徒刑10月確定，於
    94年7 月10日執行完畢。另於95年間，因施用毒品案件，經
    本院以95年度訴字第996 號判處有期徒刑9 月確定，並於96
    年6 月4 日執行完畢。詎甲○○仍不知悔改，竟分別基於施
    用第一、二級毒品之犯意，於99年1 月27日下午2 時許，在
    其位於高雄市○○區○○路1478號9 樓住處內，以將第一級
    毒品海洛因摻入香菸後，吸食含有海洛因成分煙氣之方式，
    施用第一級毒品海洛因1 次後，在同一地點，以將第二級毒
    品甲基安非他命置於玻璃球內燒烤，吸食煙霧之方式，施用
    第二級毒品甲基安非他命1 次。嗣於同日下午5 時35分許，
    在位於高雄市○○區○○路1478號9 樓住處，為警持搜索票
    查獲，經徵得其同意採尿送驗結果呈嗎啡、可待因、甲基安
    非他命、安非他命陽性反應，並扣得供甲○○施用而含第一
    級毒品海洛因成分如附表一所示之香菸2 支、附表二所示之
    第二級毒品甲基安非他命1 包、甲○○所有而供其施用第一
    級毒品海洛因如附表編號1 至編號2 所示之電子磅秤1 台、
    夾鏈袋1 包、甲○○所有而供其施用第二級毒品甲基安非他
    命所用如附表三編號3 至編號5 所示之糖粉1 包、吸食器1
    組、玻璃球吸食器1 組，以及扣得甲○○所有而與本件施用
    第一、二級毒品犯罪無直接關連如附表四所示之物（該等扣
    案物檢察認係甲○○涉犯販賣毒品之證據，而另案聲請沒收
    ），始獲上情。
二、案經行政院海岸巡防署海洋巡防總局移送臺灣高雄地方法院
    檢察署檢察官偵查起訴。
    理  由
一、本件被告甲○○所犯係死刑、無期徒刑、最輕本刑為3 年以
    上有期徒刑以外之罪，其於準備程序中就被訴事實為有罪之
    陳述，經本院告知簡式審判程序之旨，並聽取公訴人及被告
    意見後，合議庭裁定由受命法官獨任進行簡式審判程序，合
    先敘明。
二、訊據被告對於上揭時、地，分別施用第一級毒品海洛因及第
    二級毒品甲基安非他命之事實，坦承不諱；而被告為警查獲
    所採之尿液檢體，經送高雄市立凱旋醫院以酵素免疫法及氣
    相層析質譜法檢驗結果，呈現嗎啡、可待因、甲基安非他命
    、安非他命陽性反應，此有高雄市立凱旋醫院99年2 月25日
    濫用藥物尿液檢驗報告暨高雄市政府警察局刑事警察大隊偵
    6 隊偵辦毒品案尿液採證代碼對照表（代碼：L16-033 號）
    各1 份附卷可稽；且扣案如附表一、二所示之香菸2 支與之
    晶體1 包，經送高雄市立凱旋醫院鑑驗之結果，扣案如附表
    一所示之香菸2 支確含有第一級毒品海洛因成分，而附表二
    所示之晶體1 包則含有第二級毒品甲基安非他命成分無訛，
    有醫院99年4 月6 日濫用藥物成品檢驗鑑定書1 份在卷可佐
    ，復有被告所有而供其施用第一、二級毒品所用如附表三所
    示之物，扣案可憑，是被告分別施用第一、二級毒品之犯行
    ，均堪認定，應予依法論科。
三、核被告所為，係犯毒品危害防制條例第10條第1 項之施用第
    一級毒品罪、同條例第10條第2 項之施用第二級毒品罪。被
    告持有第一、二級毒品後進而施用，其持有之低度行為均應
    為施用之高度行為所吸收，故均不另論其持有毒品罪。被告
    所犯上開施用第一級毒品及施用第二級毒品之2 罪間，犯意
    各別，行為互殊，應予分論併罰。被告前因施用毒品案件，
    經法院判處有期徒刑9 月確定，並於96年6 月4 日執行完畢
    ，有臺灣高等法院被告前案紀錄表1 份在卷可佐，是被告於
    有期徒刑執行完畢後，5 年內故意再犯本件有期徒刑以上之
    2 罪，均為累犯，均應依法加重其刑。本院審酌被告前因施
    用毒品案件，經觀察、勒戒程序，由檢察官不起訴處分，再
    因多次施用毒品案件，先後經法院判處徒刑確定，並分別於
    94年7 月10日、96年6 月4 日執行完畢後，仍不知悛悔，再
    次施用毒品自戕其身，顯然缺乏戒絕毒品之決心，惟念及被
    告坦承施用第一、二級毒品之事實，且其行為尚未害及他人
    ，並斟酌被告之犯罪動機、手段、持有毒品數量，以及被告
    之智識程度等一切情狀，分別量處如主文所示之刑，並定應
    執行刑如主文所示。扣案如附表一所示之香菸2 支因含有第
    一級毒品海洛因成分，且無從析離，應俱依毒品危害防制條
    例第18條第1 項前段規定，不問屬於犯人與否，併宣告沒收
    銷燬之，而扣案如附表二所示之晶體1 包，經鑑驗係屬第二
    級甲基安非他命無訛，已如前述，而包裝袋與其上殘留之毒
    品，亦難以分析剝離，應依毒品危害防制條例第18條第1項
    前段規定，併宣告沒收銷燬之，至於送鑑耗損之海洛因粉末
    與甲基安非他命晶體，既均已滅失，自無庸再予宣告沒收銷
    燬之必要。扣案如附表三所示之物，均為被告所有，且分別
    係供被告施用第一、二級毒品所用，此據被告自承在卷，爰
    均依刑法第38條第1 項第2 款規定，併予宣告沒收。至於附
    表四所示之物品，檢察官認係被告另案涉犯販賣毒品案件之
    相關證據，而未聲請本院併予宣告沒收，被告亦自承扣案如
    附表四編號1 至編號3 所示之第一級毒品海洛因共7 包與藍
    色膠帶2 個，均係其販賣第一級毒品海洛因所用，本院審酌
    扣案如附表四編號1 至編號2 所示之第一級毒品海洛因，數
    量甚多，應非單純供被告個人施用，而扣案如附表四編號3
    所示藍色膠之用途，非僅止於包裝供被告施用之毒品，尚有
    其他用途，且被告既然否認上開物品與本件施用第一、二級
    毒品，具有關連，本院自均不得併予宣告沒收。另而扣案如
    附表四編號4 至編號7 所示之手機、筆記本、電話聯絡簿、
    現金等物，客觀上均與施用第一、二級毒品之犯行，無直接
    關連性，爰均不予宣告沒收，附此敘明。
據上論斷，應依刑事訴訟法第273 條之1 第1 項、第299 條第1
項前段，毒品危害防制條例第10條第1 項、第2 項、第18條第1
項前段，刑法第11條、第47條第1 項、第38條第1 項第2 款、第
51條第5 款、第9 款，判決如主文。
本案經檢察官李英霆到庭執行職務。
中    華    民    國    99    年    5     月    26    日
                  刑事第十庭  法  官  高增泓
以上正本證明與原本無異。
如不服本判決，應於收受送達後10日內向本院提出上訴書狀。
中    華    民    國    99    年    5     月    26    日
                              書記官  王淑娟
附錄本判決論罪科刑法條全文：
毒品危害防制條例第10條
施用第一級毒品者，處6月以上5年以下有期徒刑。
施用第二級毒品者，處3年以下有期徒刑。
附表一：
    ┌──┬────────┬──────────────┐
    │編號│物品名稱        │數量及重量                  │
    ├──┼────────┼──────────────┤
    │ 1  │香菸            │2 支（經高雄市立凱旋醫院鑑驗│
    │    │                │香菸內均含第一級毒品海洛因成│
    │    │                │分）。                      │
    └──┴────────┴──────────────┘
附表二：
    ┌──┬────────┬──────────────┐
    │編號│物品名稱        │數量及重量                  │
    ├──┼────────┼──────────────┤
    │ 1  │第二級毒品甲基安│1 包（含包裝袋，驗前淨重0.11│
    │    │非他命          │8 公克、驗後淨重0.108 公克）│
    └──┴────────┴──────────────┘
附表三：
    ┌──┬────────────┬──────┐
    │編號│物品名稱                │數量        │
    ├──┼────────────┼──────┤
    │ 1  │電子磅秤                │1台         │
    ├──┼────────────┼──────┤
    │ 2  │夾鏈袋                  │1包         │
    ├──┼────────────┼──────┤
    │ 3  │糖粉                    │1包         │
    ├──┼────────────┼──────┤
    │ 4  │吸食器                  │1組         │
    ├──┼────────────┼──────┤
    │ 5  │玻璃球吸食器            │1組         │
    └──┴────────────┴──────┘
附表四：
    ┌──┬────────────┬───────┐
    │編號│物品名稱                │數量          │
    ├──┼────────────┼───────┤
    │ 1  │第一級毒品海洛因        │3 包（合計淨重│
    │    │                        │9.29公克；空包│
    │    │                        │裝總重2.36公克│
    │    │                        │、純質淨重5.79│
    │    │                        │公克）        │
    ├──┼────────────┼───────┤
    │ 2  │第一級毒品海洛因        │4 包（合計淨重│
    │    │                        │26.33 公克；空│
    │    │                        │包裝總重3.22公│
    │    │                        │克、純質淨重17│
    │    │                        │.25公克）     │
    ├──┼────────────┼───────┤
    │ 3  │藍色膠帶                │2個           │
    ├──┼────────────┼───────┤
    │ 4  │手機                    │2支           │
    ├──┼────────────┼───────┤
    │ 5  │筆記本                  │1疊           │
    ├──┼────────────┼───────┤
    │ 6  │電話聯絡簿              │1本           │
    ├──┼────────────┼───────┤
    │ 7  │現金                    │新臺幣5,000 元│
    └──┴────────────┴───────┘

司法院資訊處製作；財團法人民間司法改革基金會備份。
